【裁判字號】    98,審易,1035
【裁判日期】    980630
【裁判案由】    竊盜
【裁判全文】
臺灣高雄地方法院刑事判決            98年度審易字第1035號
公  訴  人  臺灣高雄地方法院檢察署檢察官
被      告  甲○○
                    另案在臺灣高雄監獄執行中
上列被告因竊盜案件，經檢察官追加起訴（98年度偵字第8154號
），本院判決如下：
    主  文
甲○○犯竊盜罪，累犯，處有期徒刑參月，如易科罰金，以新臺
幣壹仟元折算壹日。
    事  實
一、甲○○前因偽證案件，經臺灣高等法院高雄分院以95年度上
    訴字第226 號判決，判處有期徒刑7 月確定，又因妨害自由
    、毒品危害防制條例、贓物等案件，經本院以95年度簡上字
    第711 號判決、95年度訴字第373 號判決、95年度簡字第44
    2 號判決，分別判處有期徒刑3 月、10月、3 月確定，並經
    本院以96年度聲減字第1981號裁定，就上開案件予以減刑，
    並定應執行刑為有期徒刑10月，於民國96年7 月16日執行完
    畢。詎其仍不知悔改，於97年6 月22日下午，在高雄縣仁武
    鄉赤山村澄清巷，見乙○○所有之車牌號碼6220-ME 號自用
    小客車停放在該處，竟基於意圖為自己不法所有之犯意，徒
    手竊取車內乙○○所有之SONY ERICSSON 牌K750i 型行動電
    話1 支及金額不詳之零錢得手。嗣於97年6 月25日，其與不
    知情之方文鴻（由檢察官另為不起訴處分）共同前往位在高
    雄市楠梓區○○○路之「鍾樺通訊行」，並委託方文鴻以其
    名義，將上開竊得之行動電話，以新臺幣（下同）1200元之
    代價，出售與不知情之「鍾樺通訊行」人員。之後因警方人
    員至「鍾樺通訊行」執行查贓勤務，始循線查悉上情。
二、案經乙○○訴由高雄市政府警察局楠梓分局移送臺灣高雄地
    方法院檢察署檢察官偵查起訴。
    理  由
一、對於證據能力之判斷：按被告以外之人於審判外之言詞或書
    面陳述，除法律有規定者外，不得作為證據，刑事訴訟法第
    159 條第1 項定有明文。又被告以外之人於審判外之陳述，
    雖不符前4 條之規定，而經當事人於審判程序同意作為證據
    ，法院審酌該言詞陳述或書面陳述作成時之情況，認為適當
    者，亦得為證據，刑事訴訟法第159 條之5 第1 項亦定有明
    文。本件告訴人乙○○、證人方文鴻於警詢中之陳述，為被
    告以外之人於審判外之言詞陳述，而公訴人及被告甲○○，
    就上開言詞陳述，未於本院審理過程中聲明異議，同意將之
    作為證據，本院並審酌前開言詞陳述作成時之情況均屬正常
    ，且與本案相關之待證事實具有關連性，認適當作為證據，
    依前開刑事訴訟法第159 條之5 第1 項之規定，認上開陳述
    均具有證據能力。
二、前揭犯罪事實，業據被告於本院審理中坦承不諱，核與告訴
    人乙○○於警詢（見警卷第10至13頁）、本院審理中（見本
    院卷第32、33頁）、證人方文鴻於警詢中（見警卷第1 至6
    頁）所述情節大致相符，並有以證人方文鴻名義出具之讓渡
    切結書在卷可稽（見警卷第14頁），則被告前開自白顯與事
    實相符，堪以採信。本件事證明確，被告前開犯行，足堪認
    定。至公訴意旨認被告係於97年6 月22日清晨5 時許，在高
    雄縣大社鄉○○路96巷內空地，自告訴人前開自用小客車內
    竊得上開物品乙節，此據被告堅詞否認，並與告訴人於本院
    審理中證述情節不符（詳後關於不另為無罪諭知之論述），
    是公訴意旨於此容有誤會，附此敘明。
三、核被告所為，係犯刑法第320 條第1 項之竊盜罪。被告有上
    述之前科紀錄乙情，有臺灣高等法院被告前案紀錄表在卷可
    稽，其受有期徒刑執行完畢，5 年內故意再犯本件最重本刑
    為有期徒刑以上之罪，為累犯，應依刑法第47條第1 項規定
    加重其刑。爰審酌被告為貪圖不法利益，竟恣意竊取他人物
    品，所為實不足取，然念其犯後坦承犯行，態度尚佳，復參
    以其所竊得上開物品之價值，及其於犯本案之前，並無因竊
    盜罪經論罪科刑之紀錄等一切情狀，量處如主文所示之刑，
    並諭知易科罰金之折算標準，以示懲儆。
四、公訴意旨另以：被告於97年6 月22日清晨5 時許，在高雄縣
    大社鄉○○路96巷內空地，見告訴人所有之前開自用小客車
    停放在該處無人看管，竟基於意圖為自己不法所有之犯意，
    除竊得上開行動電話及零錢外，尚以徒手敲破該車車窗之方
    式（毀損部分未經告訴），竊取上開自用小客車1 部及車內
    之車輛音響主機、螢幕、12片裝CD盒各1 台、無線電對講機
    2 台、背包1 只（內有筆記本、黃金護身符、現金4000元、
    身分證、駕照、臺灣企銀、郵局及第一銀行之提款卡、聯邦
    銀行信用卡及萬泰銀行現金卡各1 張），因認被告此部分亦
    涉犯刑法第320 條第1 項之竊盜罪嫌。公訴意旨認被告涉有
    此部分犯行，無非係以告訴人於警詢中之證述及被告於偵訊
    中之自白為據，然訊據被告則堅詞否認另有竊得上開物品，
    辯稱：伊係於某日下午，在高雄縣澄清湖附近，見到上開自
    用小客車，當時該自用小客車的方向盤已遭拔除，伊就從該
    自用小客車內竊得前揭行動電話及不詳金額的零錢，伊並無
    於97年6 月22日清晨5 時許，在高雄縣大社鄉○○路96巷內
    空地，竊取上開自用小客車及車內之其他物品等語。經查，
    依告訴人於警詢及本院審理中證述：於97年6 月22日清晨5
    時許30分許，伊在起床之後，發現伊原本停放在住家（高雄
    縣大社鄉○○路96巷10號）對面的上開自用小客車不見了，
    伊因而在住家附近尋找該車，找了約10分鐘左右，在距離伊
    住處約50至100 公尺處的保元宮廟埕，發現該自用小客車，
    而當時該自用小客車並沒有任何遭破壞的情形，但車內的汽
    車音響、無線電等物，就已經遭竊了，而原本裝有筆記本、
    黃金護身符、現金、零錢、行動電話、證件、提款卡、信用
    卡、現金卡的背包則還在車內，尚未被竊賊取走，可是因為
    伊當時並沒有打開背包觀看，所以不能確認背包裡面的東西
    是否有遭竊賊取出竊走。而尋獲該車之後，伊就以備份鑰匙
    將車子上鎖，再到大社派出所備案，並花了約1 小時的時間
    製作筆錄，做完筆錄後，伊回到保元宮廟埕，結果發現上開
    自用小客車又不見了，伊因而又到大社派出所備案，之後因
    為警方人員於97年6 月23日上午7 時許，在高雄縣仁武鄉赤
    山村澄清巷尋獲上開自用小客車，伊遂在接到警方通知後，
    到澄觀派出所領回上開自用小客車，而伊領回該自用小客車
    時，除上開背包及車子的方向盤不見以外，該車並無其他被
    破壞的情形，包括車窗玻璃也是完好的等語（見警卷第10至
    13頁、本院卷第32、33頁），是依告訴人上開證述內容，其
    自用小客車從發現遭竊乃至於尋獲為止，均未有車窗遭破壞
    的情形，則被告於偵訊中自白以徒手打破車窗玻璃方式，而
    竊取前揭行動電話、零錢以外物品云云，顯然與事實不相符
    合，自無從以之為不利於被告之認定。又依告訴人上開證述
    內容，其遭竊之前揭物品，確有可能係分由不同之人所竊走
    ，再佐以被告於本院審理中所稱下手行竊之時間、地點、行
    竊時上開自用小客車方向盤已遭拔除等情，亦與告訴人證述
    內容相符，是本件不無可能係由被告以外之人於97年6 月22
    日上午，竊走告訴人上開自用小客車及車內其他物品後，將
    該自用小客車停放在高雄縣仁武鄉赤山村澄清巷處，而被告
    於同日下午（蓋該自用小客車係於翌日上午7 時即為警方人
    員尋獲，是被告所謂之某日下午，即應係97年6 月22日）行
    經該處，再下手竊取仍放在車內之上開行動電話、零錢。此
    外，依本案卷內所存之其他證據，並無法遽以認定被告另有
    竊取告訴人所失竊之上開行動電話、零錢以外之物品，自無
    從論認其有此部分之竊盜犯行，惟此部分若成立犯罪，依公
    訴意旨所示，亦與被告前開經本院論罪科刑部分，屬於同一
    竊盜犯行，爰不另為無罪之諭知，附此敘明。
據上論斷，應依刑事訴訟法第299 條第1 項前段，刑法第320 條
第1 項、第47條第1 項、第41條第1 項前段，刑法施行法第1條
之1 ，判決如主文。
本案經檢察官陳麗琇到庭執行職務。
中    華    民    國    98    年    6     月    30    日
                  刑事第十庭    法  官  陳君杰
以上正本證明與原本無異。
如不服本判決應於收受判決後10日內向本院提出上訴書狀，並應
敘述具體理由。其未敘述上訴理由者，應於上訴期間屆滿後20日
內向本院補提理由書(均須按他造當事人之人數附繕本)「切勿逕
送上級法院」。
中    華    民    國    98    年    6     月    30    日
                                書記官  李承悌
附錄本案論罪科刑法條：
刑法第320 條
意圖為自己或第三人不法之所有，而竊取他人之動產者，為竊盜
罪，處5 年以下有期徒刑、拘役或500 元以下罰金。
意圖為自己或第三人不法之利益，而竊佔他人之不動產者，依前
項之規定處斷。
前二項之未遂犯罰之。


司法院資訊處製作；財團法人民間司法改革基金會備份。
